# 陈老师，麻烦咨询一下收入确认时点的问题

提问人：会计人员 ABC 时间：2015-10-11 14:00:29
陈老师，碰到一家A公司，自己开发出一套软件。这套软件用于徽信中销售平台。 这套软件可以同时给很多电商企业使用，A公司和一些电商企业签订服务合同，允许电商企业在这个软件平台上开通一些用户号，将电商企业的产品引入到这个软件系统中，通过这个软件系统销售产品。
这套软件安装在A公司的服务器上，一套软件可以同时为很多公司开通各自的独立平台和用户端口，这些公司的数据都存在A公司的服务器上，A公司的服务器是向一些大公司租赁的。 很多公司在这套软件上通过徽信都可以做电商，各自完全独立运作经营。 A公司和这电商签订合，允许企业在这套软件上开通自己企业独立的电商运作系统，假设合同款为 6 万，付款条件一般合同签订时付50%，A公司会企业提供一般指导和帮助，企业将产品信息数据等录入软件后，上线正式运行几天后双方会签项目上线验收单，电商后再付款50%款。上线后A公司允许各企业免费在服务器上使用该软件一年时间，免费使用一年也会提供一些服务，但工作量较小，还可以提供免费产品升级换代。第二年一般会再收第一年销售价的8%－10%，也会提供一些较小的服务量,还可以免费升级换代产品更新。 A公司介绍第一年主要的工作量是在上线前的工作，这些需要给企业大量的培训和批导工作，通过上线验收之后，A公司后期的工作就很少了，免费使用一年的成本主要是A公司服务器的租赁成本和一些人员服务成本等。
请问陈老师： 1 、这种系统第一年收到的 6 万元是否可以运行验收后，根据上线验收单一次性确认收入呢？如果不能一次性确认收入，理由是什么呢？ 2 、第二年收取的8%－10%的服务费则按按服务期一年进行分摊确认收入吧？ 麻烦了！

回答人：chenyiwei
如果首次收取的 6 万元款项在后续无论发生何种情况均不退还的，则应考虑该部分收费中，有多少是对应于开通后第一年的后续服务。如果第一年的后续服务和第二年类似，则建议参照第二年的收费标准，将其第一年收费金额的 8 ～ 10 ％予以递延，在第一年内分摊确认后续服务收入；第一年收款的其余 90 ～ 92 ％部分则在开通服务并验收确认通过时一次性确认收入。第二年收取的后续服务费在服务期内分摊确认收入。

提问人：会计人员 ABC 时间：2015-10-12 08:36:08
陈老师，不知国内资本市场有没有类似核算的上市公司或新三板公司呢？

回答人：chenyiwei
抱歉，没有专门统计过，你可以看看同类上市公司或挂牌公司的公开信息。此类使用费收入是否一次性确认在实务中可能有不同的观点，我的理解是看是否“视同买断”作不同处理。